AD2 - Problema 05
========================================================
Modificando os dados de acordo com o seguinte modelo:
* matricula: Matricula do aluno
* curso: Codigo do curso
* totalcadeira: Numero de cadeiras colocadas
* reprovanota: Proporção de cadeiras que o aluno perdeu
* reprovafalta: Proporção de cadeiras que o aluno perdeu por faltas
* trancado: Proporção de cadeiras que o aluno trancou
* periodo: Periodo de ingresso do aluno
* media: Media das notas
* codevasao: Codigo de evasão

```{r, include= FALSE}
library(rattle)
library(rpart.plot)
library(RColorBrewer)
#Apos tartamento de tableas
dadosTreinamento <- read.csv("~/Documentos/ufcg/analise-de-dados-2/analise-de-dados-2-p5/data/AAfinalDadosTreino.csv", sep=";", colClasses = c("factor", "factor", "factor", "numeric", "numeric", "numeric", "factor", "numeric", "factor"))
```
```{r, echo=FALSE}
head(dadosTreinamento)
```

Proporção entre o numero de alunos que evadiram e que não evadiram
```{r, echo=FALSE}
prop.table(table(dadosTreinamento$codevasao))
```

Proporção do periodo ingresso
```{r, echo=FALSE}
prop.table(table(dadosTreinamento$perido, dadosTreinamento$codevasao), 1)
```

Proporção entre o numero periodo ingresso e evasão
```{r, echo=FALSE}
prop.table(table(dadosTreinamento$perido, dadosTreinamento$codevasao), 1)
```

Proporção do numero de cadeiras
```{r, echo=FALSE}
prop.table(table(dadosTreinamento$totalcadeira))
```

Proporção entre o numero de cadeiras e evasão
```{r, echo=FALSE}
prop.table(table(dadosTreinamento$totalcadeira, dadosTreinamento$codevasao), 1)
```

Para melhor visualizar melhor criei um novo campo 'mediacat' que separa as notas em:
* 0.0 - 2.5
* 2.5 - 5.0
* 5.0 - 7.5
* 7.5 - 10

```{r, include= FALSE}
dadosTreinamento$mediacat <- '0'
dadosTreinamento$mediacat[dadosTreinamento$media < 2.5] <- '0.0 - 2.5'
dadosTreinamento$mediacat[dadosTreinamento$media < 5 & dadosTreinamento$media >= 2.5] <- '2.5 - 5.0'
dadosTreinamento$mediacat[dadosTreinamento$media < 7.5 & dadosTreinamento$media >= 5] <- '5.0 - 7.5'
dadosTreinamento$mediacat[dadosTreinamento$media >= 7.5] <- '7.5 - 10.'
```
Proporção de media
```{r, echo=FALSE}
prop.table(table(dadosTreinamento$mediacat))
```
Proporção entre media e evasão
```{r, echo=FALSE}
prop.table(table(dadosTreinamento$mediacat, dadosTreinamento$codevasao), 1)
```

Para melhor visualizar melhor criei um novo campo 'reprovcat' que separa os alunos entre:
* Reprovou nenhuma
* Reprovou até metade
* Reprovou mais da metade

```{r, include= FALSE}
#Inserir um novo campo reprovcat
dadosTreinamento$reprovcat <- '0'
dadosTreinamento$reprovcat[dadosTreinamento$reprovadonota == 0] <- 'Nenhuma'
dadosTreinamento$reprovcat[dadosTreinamento$reprovadonota < 0.5 & dadosTreinamento$reprovadonota > 0] <- 'Ate metade'
dadosTreinamento$reprovcat[dadosTreinamento$reprovadonota >= 0.5] <- 'Mais da metade'
```
Proporção de reprovações
```{r, echo=FALSE}
prop.table(table(dadosTreinamento$reprovcat))
```
Proporção entre reprovações e evasão
```{r, echo=FALSE}
prop.table(table(dadosTreinamento$reprovcat, dadosTreinamento$codevasao), 1)
```

Para melhor visualizar melhor criei um novo campo 'reprovcatf' que separa os alunos entre:
* Reprovou nenhuma por falta
* Reprovou até metade por falta
* Reprovou mais da metade por falta

```{r, include= FALSE}
#Inserir um novo campo reprovcat
dadosTreinamento$reprovcatf <- '0'
dadosTreinamento$reprovcatf[dadosTreinamento$reprovadofalta == 0] <- 'Nenhuma'
dadosTreinamento$reprovcatf[dadosTreinamento$reprovadofalta < 0.5 & dadosTreinamento$reprovadofalta > 0] <- 'Ate metade'
dadosTreinamento$reprovcatf[dadosTreinamento$reprovadofalta >= 0.5] <- 'Mais da metade'
```
Proporção de reprovações por falta
```{r, echo=FALSE}
prop.table(table(dadosTreinamento$reprovcatf))
```
Proporção entre reprovações por falta e evasão
```{r, echo=FALSE}
prop.table(table(dadosTreinamento$reprovcatf, dadosTreinamento$codevasao), 1)
```

Criação de um novo campo 'tranccat' que separa os alunos entre:
* Trancou nenhuma
* Trancou até metade
* Trancou mais da metade

```{r, include= FALSE}
#Inserir um novo campo reprovcat
dadosTreinamento$tranccat <- '0'
dadosTreinamento$tranccat[dadosTreinamento$trancado == 0] <- 'Nenhuma'
dadosTreinamento$tranccat[dadosTreinamento$trancado < 0.5 & dadosTreinamento$trancado > 0] <- 'Ate metade'
dadosTreinamento$tranccat[dadosTreinamento$trancado >= 0.5] <- 'Mais da metade'
```
Proporção de trancamento
```{r, echo=FALSE}
prop.table(table(dadosTreinamento$tranccat))
```
Proporção entre trancamento e evasão
```{r, echo=FALSE}
prop.table(table(dadosTreinamento$tranccat, dadosTreinamento$codevasao), 1)
```

Dessa forma resolvi colocar na árvore os atributos: Media, Reprovações por nota, Reprovações por nota e Trancamentos.

```{r, echo=FALSE}
fit <- rpart(codevasao ~ media + reprovadofalta + reprovadonota, data=dadosTreinamento, method="class")
fancyRpartPlot(fit)
```


