```{r, include= FALSE}
library(rattle)
library(rpart.plot)
library(RColorBrewer)
library(plotrix)

#Apos tartamento de tableas
#importar dados de treinamento
dados_treino_cc_em <- read.csv("~/Documentos/ufcg/analise-de-dados-2/analise-de-dados-2-p5/data/corretos/dadostreino.csv", sep=";", colClasses = c("factor", "factor", "factor", "factor","factor", "numeric", "factor", "factor", "factor"))

#dividir dados em CC, EM e CC_EM
dados_treino_cc <- subset(dados_treino_cc_em, dados_treino_cc_em$CURSO == 14102100)
dados_treino_em <- subset(dados_treino_cc_em, dados_treino_cc_em$CURSO == 11124100)

#Export de dados divididos
write.csv(dados_treino_cc, file = "~/Documentos/ufcg/analise-de-dados-2/analise-de-dados-2-p5/data/corretos/dados_treino_cc.csv", row.names = FALSE, quote=FALSE)
write.csv(dados_treino_em, file = "~/Documentos/ufcg/analise-de-dados-2/analise-de-dados-2-p5/data/corretos/dados_treino_em.csv", row.names = FALSE, quote=FALSE)
write.csv(dados_treino_cc_em, file = "~/Documentos/ufcg/analise-de-dados-2/analise-de-dados-2-p5/data/corretos/dados_treino_cc_em.csv", row.names = FALSE, quote=FALSE)

#Tratamento dos dados em JAVA e importacao dos novos dados de treinamento
dados_treino_cc_em_tratado <- read.csv("~/Documentos/ufcg/analise-de-dados-2/analise-de-dados-2-p5/data/corretos/dados_treino_cc_em_tratado.csv", sep=";", colClasses = c("factor", "factor", "numeric", "numeric","numeric", "numeric", "factor", "numeric", "factor"))
dados_treino_cc_em_tratado$curso_nome <- 'Teste'
dados_treino_cc_em_tratado$curso_nome[dados_treino_cc_em_tratado$curso == 14102100] <- 'CC'
dados_treino_cc_em_tratado$curso_nome[dados_treino_cc_em_tratado$curso == 11124100] <- 'EM'

dados_treino_cc_tratado <- read.csv("~/Documentos/ufcg/analise-de-dados-2/analise-de-dados-2-p5/data/corretos/dados_treino_cc_tratado.csv", sep=";", colClasses = c("factor", "factor", "numeric", "numeric","numeric", "numeric", "factor", "numeric", "factor"))
dados_treino_cc_tratado$curso_nome <- 'Teste'
dados_treino_cc_tratado$curso_nome[dados_treino_cc_tratado$curso == 14102100] <- 'CC'
dados_treino_cc_tratado$curso_nome[dados_treino_cc_tratado$curso == 11124100] <- 'EM'

dados_treino_em_tratado <- read.csv("~/Documentos/ufcg/analise-de-dados-2/analise-de-dados-2-p5/data/corretos/dados_treino_em_tratado.csv", sep=";", colClasses = c("factor", "factor", "numeric", "numeric","numeric", "numeric", "factor", "numeric", "factor"))
dados_treino_em_tratado$curso_nome <- 'Teste'
dados_treino_em_tratado$curso_nome[dados_treino_em_tratado$curso == 14102100] <- 'CC'
dados_treino_em_tratado$curso_nome[dados_treino_em_tratado$curso == 11124100] <- 'EM'

#importar dados de teste
dados_teste_cc_em <- read.csv("~/Documentos/ufcg/analise-de-dados-2/analise-de-dados-2-p5/data/corretos/dadosteste.csv", sep=";")
#dividir dados em CC, EM e CC_EM
dados_teste_cc <- subset(dados_teste_cc_em, dados_teste_cc_em$CURSO == 14102100)
dados_teste_em <- subset(dados_teste_cc_em, dados_teste_cc_em$CURSO == 11124100)
#Export de dados divididos
write.csv(dados_teste_cc, file = "~/Documentos/ufcg/analise-de-dados-2/analise-de-dados-2-p5/data/corretos/dados_teste_cc.csv", row.names = FALSE, quote=FALSE)
write.csv(dados_teste_em, file = "~/Documentos/ufcg/analise-de-dados-2/analise-de-dados-2-p5/data/corretos/dados_teste_em.csv", row.names = FALSE, quote=FALSE)
write.csv(dados_teste_cc_em, file = "~/Documentos/ufcg/analise-de-dados-2/analise-de-dados-2-p5/data/corretos/dados_teste_cc_em.csv", row.names = FALSE, quote=FALSE)
#Tratamento dos dados em JAVA e importacao dos novos dados de treinamento
dados_teste_cc_em_tratado <- read.csv("~/Documentos/ufcg/analise-de-dados-2/analise-de-dados-2-p5/data/corretos/dados_teste_cc_em_tratado.csv", sep=";", colClasses = c("factor", "factor", "numeric", "numeric","numeric", "numeric", "factor", "numeric", "factor"))
dados_teste_cc_em_tratado$curso_nome <- 'Teste'
dados_teste_cc_em_tratado$curso_nome[dados_teste_cc_em_tratado$curso == 14102100] <- 'CC'
dados_teste_cc_em_tratado$curso_nome[dados_teste_cc_em_tratado$curso == 11124100] <- 'EM'

dados_teste_cc_tratado <- read.csv("~/Documentos/ufcg/analise-de-dados-2/analise-de-dados-2-p5/data/corretos/dados_teste_cc_tratado.csv", sep=";", colClasses = c("factor", "factor", "numeric", "numeric","numeric", "numeric", "factor", "numeric", "factor"))
dados_teste_cc_tratado$curso_nome <- 'Teste'
dados_teste_cc_tratado$curso_nome[dados_teste_cc_tratado$curso == 14102100] <- 'CC'
dados_teste_cc_tratado$curso_nome[dados_teste_cc_tratado$curso == 11124100] <- 'EM'

dados_teste_em_tratado <- read.csv("~/Documentos/ufcg/analise-de-dados-2/analise-de-dados-2-p5/data/corretos/dados_teste_em_tratado.csv", sep=";", colClasses = c("factor", "factor", "numeric", "numeric","numeric", "numeric", "factor", "numeric", "factor"))
dados_teste_em_tratado$curso_nome <- 'Teste'
dados_teste_em_tratado$curso_nome[dados_teste_em_tratado$curso == 14102100] <- 'CC'
dados_teste_em_tratado$curso_nome[dados_teste_em_tratado$curso == 11124100] <- 'EM'
```
AD2 - Problema 05
========================================================
Os dados foram modificados de acordo com o seguinte modelo:
* matricula: Matricula do aluno
* curso: Codigo do curso
* totalcadeira: Numero de cadeiras colocadas
* reprovanota: Proporção de cadeiras que o aluno perdeu
* reprovafalta: Proporção de cadeiras que o aluno perdeu por faltas
* trancado: Proporção de cadeiras que o aluno trancou
* media: Media das notas
* codevasao: Codigo de evasão

--------------------------------------------------------
Summary dos dados de treinamento de CC e EM
```{r, echo=FALSE}
summary(dados_treino_cc_em_tratado)
```
Summary dos dados de treinamento de CC
```{r, echo=FALSE}
summary(dados_treino_cc_tratado)
```
Summary dos dados de treinamento de EM
```{r, echo=FALSE}
summary(dados_treino_em_tratado)
```

Proporção entre o numero de alunos de EM e CC
```{r, echo=FALSE}
prop.table(table(dados_treino_cc_em_tratado$curso_nome))
pie3D(prop.table(table(dados_treino_cc_em_tratado$curso_nome)),   main="Grafico de pizza de numero de aluno")
```

Proporção entre o numero de alunos quem evadiram de EM e CC e ambos
```{r, echo=FALSE}
prop.table(table(dados_treino_cc_em_tratado$codevasao))
pie3D(prop.table(table(dados_treino_cc_em_tratado$codevasao)),   main="Grafico de pizza de evasao EM e CC ")
prop.table(table(dados_treino_cc_tratado$codevasao))
pie3D(prop.table(table(dados_treino_cc_tratado$codevasao)),   main="Grafico de pizza de evasao CC ")
prop.table(table(dados_treino_em_tratado$codevasao))
pie3D(prop.table(table(dados_treino_em_tratado$codevasao)),   main="Grafico de pizza de evasao EM")
```