Problema 05
========================================================
Observando os tutoriais e analisando os dados existents sobre o problema reparei ue poucos deles focam no local de embarque, dessa forma resolvi fazer a seguinte analise:

Qual local embarcou mais sobreviventes?
--------------------------------------------------------

```{r include = FALSE}
##Importando dados
train <- read.csv("~/Documentos/ufcg/analise-de-dados-2/analise-de-dados-2-p5/data/train.csv")
```

```{r include= TRUE, echo=FALSE}
#Tabela do campo de embarque
table(train$Embarked)
#Proporcao do campo de embarque
prop.table(table(train$Embarked))
```
A primeira vista vimos que a maioria dos passageiros embarcou em Southampton, agora veremos a proporcao de sobreviventes de cada cidade onde o passageiro embarcou:

```{r include= TRUE, echo=FALSE}
#Proporcao de sobreviventos por local de embarque
prop.table(table(train$Embarked, train$Survived), 1)
```

```{r include= FALSE}
library(rattle)
library(rpart.plot)
library(RColorBrewer)
train <- subset(train, train$Embarked == "S" | train$Embarked == "C" | train$Embarked == "Q")
fit <- rpart(Survived ~ Sex + Age + Embarked, data=train, method="class")
fancyRpartPlot(fit)
```






